臺灣高等法院臺南分院刑事判決
110年度上訴字第32號
上  訴  人  
即  被  告  周金瑞



選任辯護人  法扶律師李國禎

上列上訴人因毒品危害防制條例等案件，不服臺灣臺南地方法院
109年度訴字第878號中華民國109年10月14日第一審判決（起訴
案號：臺灣臺南地方檢察署109年度偵字第1813號、109年度偵字
第1814號、109年度偵字第4951號），提起上訴，本院判決如下
：
    主  文
上訴駁回。
    事  實
一、周金瑞明知可發射子彈具有殺傷力之改造手槍及具殺傷力之
    子彈，均係槍砲彈藥刀械管制條例公告列管物品，非經主管
    機關許可不得持有，竟同時基於持有可發射子彈具有殺傷力
    之改造手槍、具殺傷力之子彈之犯意，於民國107 年7 月28
    日，在臺南市安南區某處，向真實姓名年籍不詳、綽號「阿
    宏」之成年人，分別以新臺幣（下同）6 萬元、25萬元、8 
    萬元之代價購得附表編號1 至3 所示具有殺傷力之改造手槍
    共3支，及附表編號4 所示可供擊發、具有殺傷力之子彈共
    計7 顆而持有之，其中將附表編號2 至3 改造手槍藏放於臺
    南市○○區○○里○○00號之1 住處旁空地內（編號1改造手槍、
    編號4 子彈則於下列查獲時，藏放在所駕駛車牌號碼0000-0
    0自用小客車內）。
二、周金瑞明知海洛因、甲基安非他命係屬毒品危害防制條例第
    2 條第2 項第1 款、第2 款所列管之第一、二級毒品，依法
    不得持有、販賣，竟同時基於販賣第一級毒品海洛因、第二
    級毒品甲基安非他命營利之犯意，於107 年7 月28日，在臺
    南市安南區某處，以新臺幣（下同）100 萬元之代價，向「
    阿助」購入第一級毒品海洛因及第二級毒品甲基安非他命各
    1 批，伺機販賣牟利，而著手於販賣第一級毒品海洛因及第
    二級毒品甲基安非他命之行為，惟未及售出，即為警於109 
    年1 月20日8 時許，持臺灣臺南地方法院（下稱原審法院）
    核發之搜索票，至周金瑞位於臺南市○○區○○○0000號住處執
    行搜索，當場於其住處內扣得海洛因7 包（即附表編號5，
    驗餘淨重61.57 公克，驗餘純質淨重共52.5公克）、甲基安
    非他命6 包（即附表編號7，驗前總純質淨重約70.15 公克
    ），並在其駕駛的車牌號碼0000-00號自用小客車上扣得海
    洛因磚2 塊（即附表編號6，驗餘340.85公克，驗餘純質淨
    重299.62公克）、葡萄糖1 罐、攪拌機、電子磅秤各1 台、
    壓膜器1 組、分裝夾鍊袋1 批，及附表編號1 所示之改造手
    槍（含彈匣1 個）1 支、附表編號4所示的改造子彈7 顆（
    另也在車內查獲附表編號9的褐色晶體，經送驗後檢出其他
    非毒品成分），因而販賣未遂。嗣周金瑞到案後經解送執行
    另案，於在監執行期間的109 年1 月31日，在臺南市政府警
    察局刑事警察大隊員警詢問時，供出其另持有上開附表編號
    2至3所示的改造手槍，並帶同員警至其位於臺南市○○區○○里
    ○○00號之1 住處旁空地執行搜索，扣得上開附表編號2 至3 
    改造手槍而查悉上情。
三、周金瑞基於持有第二級毒品大麻的犯意，於上開107年7月28
    日取得海洛因、甲基安非他命之前的某時，向不詳人士，取
    得第二級毒品大麻若干，嗣於上開109年1月20日8時許，警
    方前往其位於臺南市○○區○○○0000號住處搜索，除扣得上開
    違禁物品外，另外扣得如附表編號8 所示的大麻1 包（驗餘
    淨重0.446公克），而查獲上情（起訴書認定周金瑞同時向
    毒品上游賣家取得海洛因、甲基安非他命、大麻，認定事實
    有誤，應由本院予以更正）。　　
四、案經臺南市政府警察局刑事警察大隊移送臺灣臺南地方檢察
    署檢察官偵查起訴。
    理  由
一、上開犯罪事實，業據被告於警詢、偵訊、原審及本院審理期
    間坦承不諱，並有搜索票、搜索扣押筆錄、扣押物品目錄表
    、扣押物品收據、臺南市政府警察局槍枝初步檢視報告表暨
    照片、109年1月20日蒐證照片、109年1月31日蒐證照片、自
    願受搜索同意書在卷可參（915號警卷第25頁、第27頁至第3
    5頁、第37頁至第49頁，296號警卷第9頁至第13頁、第16頁
    至第34頁），復有如附表編號1至8所示之物品扣案可憑。而
    扣案物品的鑑定結果，確實都是下列違禁物品，被告上開犯
    行事證明確，堪予認定：
　㈠扣案如附表編號1至3所示之手槍，確屬可發射子彈具有殺傷
    力之改造槍枝；如附表編號4所示之子彈，均屬具殺傷力之
    子彈，有附表編號1至3所示之內政部警政署刑事警察局鑑定
    書3紙附卷可參（296號警卷第14頁至第15頁、1814號偵查卷
    第71頁至第74頁）。
　㈡扣案如附表編號5至6所示塊狀、粉末物品共9包（合計驗餘淨
    重共402.42公克），含第一級毒品海洛因成分。附表編號7
    所示白色晶體共6包（驗前總純質淨重約70.15公克），含第
    二級毒品甲基安非他命成分。扣案編號8所示之物1包（驗餘
    淨重0.446公克），含第二級毒品四氫大麻酚成分，此有法
    務部調查局濫用藥物實驗室109年2月24日調科壹字第109230
    02070號鑑定書、內政部警政署刑事警察局109年4月30日刑
    鑑字第1090013412號鑑定書、高雄市立凱旋醫院109年2月18
    日高市凱醫驗字第63313號濫用藥物成品檢驗鑑定書附卷可
    參（1813號偵查卷第47頁至第49頁、第107頁至第110頁、第
    77頁至第79頁）。
二、被告於本院辯稱：附表編號8的大麻1包，係伊向「阿助」購
    買上開海洛因、甲基安非他命的時候，「阿助」送伊施用的
    ，伊是同一個時間取得上開毒品，應該論以想像競合犯，僅
    論以較重的一罪等語。經查：原審法院認定被告持有第二級
    毒品大麻，與上開基於販賣目的購入第一級毒品海洛因的販
    賣第一級毒品未遂罪，構成數罪併罰，而分別論罪科刑，被
    告於本院主張其為想像競合犯，主張應論以較重的一罪即可
    云云，可見被告認為想像競合犯對其較為有利，則被告於本
    院主張的此項事實如果屬實，衡情於到案時即會如此主張，
    然觀諸被告於109年1月20日最初到案時，於警詢即稱：（警
    方還有查扣到第二級毒品大麻1包，你有無施用大麻？）之
    前有，那包是我之前施用剩下來的（915號警卷第7頁，按：
    即購買海洛因、甲基安非他命之前）。於同日偵查中也是陳
    稱：（上開扣得海洛因、甲基安非他命及大麻是如何取得？
    用途為何？）取得的方式如我在警詢所述，海洛因、甲基安
    非他命是買來自己用及販賣牟利，大麻是單純買來自己施用
    而已，扣案的這包大麻是之前剩下的（1813號偵查卷第14頁
    ），加上被告向「阿助」購買大量毒品海洛因、甲基安非他
    命，如果因為量多，而想向「阿助」索取優惠，衡情應該會
    在同種類的毒品就價錢或數量上直接索取優惠，「阿助」焉
    有另外轉讓贈送「大麻」給被告之理，因此，被告上開於初
    到案的警詢、偵查中所述較為可信，本案扣案的大麻，應非
    被告於向「阿助」購買海洛因、甲基安非他命時，同時自「
    阿助」處受讓取得。
三、新舊法比較：
    行為後法律有變更者，適用行為時之法律，但行為後之法律
    有利於行為人者，適用最有利之法律。刑法第2 條第1 項定
    有明文。經查：
　㈠被告行為後，槍砲彈藥刀械管制條例第4 條、第7 條、第8 
    條規定，於109 年6 月10日經修正公布，並自同年6 月12日
    生效。依立法說明以觀，本次槍砲彈藥刀械管制條例之修正
    目的，在於有效遏止持非制式槍砲進行犯罪，乃認非制式槍
    砲與制式槍砲之罪責有一致之必要，故於槍砲彈藥刀械管制
    條例第4 條、第7 條至第8 條均增加「制式或非制式」之構
    成要件，亦即不分制式或非制式，凡屬第7 條所列各類槍枝
    型式之槍枝，有殺傷力者，概依第7 條規定處罰。被告持有
    扣案之改造手槍，屬修正前槍砲彈藥刀械管制條例第4 條第
    1 項第1 款規定之「其他可發射金屬或子彈具有殺傷力之槍
    枝」，若未經許可而持有，依修正前同條例第8 條第4 項規
    定，處3 年以上10年以下有期徒刑，併科700萬元以下罰金
    。然依修正後同條例第4 條第1 項第1 款規定，將槍砲區分
    為制式及非制式，故被告持有之改造手槍，即屬上開規定之
    非制式手槍，若未經許可而持有，本應依修正後同條例第7 
    條第4 項規定，處5 年以上有期徒刑，併科1千萬元以下罰
    金。經比較修正前後規定，修正後之規定並未有利於被告，
    依刑法第2 條第1 項前段規定，適用被告行為時即修正前槍
    砲彈藥刀械管制條例第8 條第4 項規定，至於同條例第12條
    第4 項之規定並無修正，即應逕適用裁判時法。
  ㈡被告行為後，毒品危害防制條例第4 條第1 項、第2 項、第1
    1條第2 項、第17條第2 項之規定業經修正，並經總統於109
     年1 月15日公布，於同年7 月15日施行：
　⒈修正前該條例第4 條第1 項、第2 項規定：「①販賣第一級毒
    品者，處死刑或無期徒刑；處無期徒刑者，得併科新臺幣2 
    千萬元以下罰金。②販賣第二級毒品者，處無期徒刑或7 年
    以上有期徒刑，得併科新臺幣1 千萬元以下罰金」，修正後
    則規定：「販賣第一級毒品者，處死刑或無期徒刑；處無期
    徒刑者，得併科新臺幣3 千萬元以下罰金。②販賣第二級毒
    品者，處無期徒刑或10年以上有期徒刑，得併科新臺幣1 千
    5 百萬元以下罰金」，修正後法定刑度較重。
　⒉修正前毒品危害防制條例第11條第2 項規定：「持有第二級
    毒品者，處2 年以下有期徒刑、拘役或新臺幣3 萬元以下罰
    金。」，修正後則規定：「持有第二級毒品者，處2 年以下
    有期徒刑、拘役或新臺幣20萬元以下罰金」，修正後法定刑
    度較重。
　⒊修正前毒品危害防制條例第17條第2 項規定「犯第4 條至第8
     條之罪於偵查及審判中均自白者，減輕其刑」，修正後則
    規定「犯第4 條至第8 條之罪於偵查及歷次審判中均自白者
    ，減輕其刑」，修正後法律規定犯販賣第一、二級毒品罪者
    ，須於偵查及「歷次」審判中均自白，方得減輕其刑，相較
    於修正前除偵查中自白外，僅須於審判中曾經自白即可減刑
    之規定而言，修正後法律並未較有利於被告。
　⒋經整體比較結果，本件自應適用被告行為時即修正前毒品危
    害防制條例第4 條第1 項、第2 項、第11條第2 項、第17條
    第2 項之規定論處。
四、論罪：
　㈠核被告於犯罪事實一所為，係犯修正前槍砲彈藥刀械管制條
    例第8 條第4 項之未經許可持有可發射子彈具有殺傷力之改
    造槍枝罪、同條例第12條第4 項之未經許可持有子彈罪。
　　被告自107 年7 月28日起持有如附表編號1 至3 所示之改造
    手槍，至109 年1 月20日、1月31日分別為警查獲，均屬持
    有行為之繼續，該等改造手槍之查獲時間雖有不同，然被告
    係同時向「阿宏」購買該3把手槍（原審卷第75頁），主觀
    上顯係基於單一持有之犯意為之，客觀上受一次評價即可，
    自應論以一罪。
　　被告基於單一持有之犯意，同時持有具殺傷力之子彈7 顆，
    亦應論以單純一罪。
　　被告以一持有行為同時非法持有改造手槍及子彈（原審卷第
    75頁被告供述參照），觸犯上開非法持有槍、彈2 罪名，為
    想像競合犯，應依刑法第55條規定，從一重之修正前槍砲彈
    藥刀械管制條例第8 條第4 項非法持有可發射子彈具有殺傷
    力之改造手槍罪處斷。
　㈡被告於犯罪事實二所為，係犯修正前毒品危害防制條例第4 
    條第6 項、第1 項之販賣第一級毒品未遂罪、同條例第4 條
    第6 項、第2 項之販賣第二級毒品未遂罪。
　　被告因意圖販賣而持有第一、二級毒品之行為，分別與販賣
    第一、二級毒品未遂罪間，有法條競合關係，應擇較重之販
    賣第一、二級毒品未遂罪論處。
　　被告持有海洛因純質淨重10公克以上、持有甲基安非他命純
    質淨重20公克以上犯行，其持有之低度行為，各為販賣未遂
    之高度行為所吸收，均不另論罪。
　　被告意圖營利販賣，同時著手向「阿助」男子購得附表編號
    5 至7 所示之海洛因及甲基安非他命，應屬以一行為同時觸
    犯販賣第一、二級毒品未遂罪，為想像競合犯，應依刑法第
    55條規定，從一重之販賣第一級毒品未遂罪處斷。
　㈢被告於犯罪事實三所為，係犯修正前毒品危害防制條例第11
    條第2 項之持有第二級毒品罪。
  ㈣被告所犯上開修正前槍砲彈藥刀械管制條例第8 條第4項非法
    持有可發射子彈具有殺傷力之改造手槍罪、修正前毒品危害
    防制條例第4 條第1 項販賣第一級毒品未遂罪，及第11條第
    2 項之持有第二級毒品罪間，犯意各別，行為互殊，應予分
    論併罰。
　㈤起訴意旨認修正前毒品危害防制條例第4 條第1 項販賣第一
    級毒品未遂罪與第11條第2 項之持有第二級毒品罪，為想像
    競合犯，應從一重論以販賣第一級毒品未遂罪，容有誤會，
    併此敘明。
五、有關刑的減輕事由部分：
  ㈠被告意圖營利而購入第一、二級毒品，已著手於販賣第一、
    二級毒品行為之實行，因未及售出而不遂，為未遂犯，爰依
    刑法第25條第2 項之規定減輕其刑。
　㈡犯毒品危害防制條例第4 條至第8 條之罪於偵查及審判中均
    自白者，減輕其刑，修正前毒品危害防制條例第17條第2項
    定有明文。被告就販賣第一、二級毒品未遂等犯行，於偵查
    及法院審理時均自白不諱，應依上開規定減輕其刑，並遞減
    輕之。
  ㈢被告並不符合刑法第62條自首、槍砲彈藥刀械管制條例第18
    條第1項自首報繳，第4項自白供述來源、去向因而查獲等減
    刑事由：
　⒈對於未發覺之罪自首而受裁判者，得減輕其刑，刑法第62條
    前段定有明文。所謂「發覺」，乃指偵查機關知悉或有相當
    之依據合理懷疑犯罪行為人及犯罪事實而言。是自首之成立
    ，須行為人在偵查機關發覺其犯罪事實前，主動向偵查機關
    申告，並接受裁判為要件；又裁判上一罪之想像競合犯，其
    部分犯罪事實有無為偵查機關發覺，是否成立自首...應就
    想像競合犯之各個罪名，分別觀察認定，方符合法規範之意
    旨。若輕罪部分之犯罪事實先被發覺，重罪部分之犯罪事實
    自首於後，法院從一重罪處斷時，自得依自首之規定減輕其
    刑；反之，重罪之犯罪事實發覺於前，輕罪部分自首於後，
    從一重罪處斷時，因重罪部分非屬自首，固不得依自首規定
    減輕其刑，但因行為人主動供述輕罪部分之犯罪事實，倘認
    其確有悔改認過之心，自得資為犯後態度良好、從輕量刑之
    依據。至於實質上一罪，如接續犯、繼續犯、加重結果犯、
    結合犯、吸收犯、常業犯或集合犯等，既非裁判上一罪，倘
    部分犯罪事實已先被發覺，即難認其主動供出其他部分事實
    仍有自首減輕其刑規定之適用（最高法院刑事大法庭108 年
    度台上大字第3563號裁定意旨參照）。
　⒉員警於109年1月20日持原審核發的搜索票前往被告住處搜索
    時，搜索票上即載明應扣押物中包含「槍械」，搜索範圍即
    載明包括被告使用的5139-ZG號自小客車（915號警卷第25頁
    搜索票參照），其次，扣案如附表編號1 所示之改造手槍，
    係員警於執行搜索時，果然在被告所駕駛之前開自用小客車
    駕駛座下方抽屜內查獲，有前開蒐證照片可參（915號警卷
    第48頁），即發現被告持有附表編號1改造手槍犯行，又被
    告同時持有附表編號2 至3 所示改造手槍之行為，屬實質上
    一罪關係，被告持有附表編號1 之改造手槍之行為既已先為
    員警所發覺，則被告嗣後供出其另持有附表編號2 至3 所示
    之改造手槍，依上開最高法院108年度台上大字第3563號裁
    定意旨，即難認有自首之適用。原審公訴意旨認被告供出持
    有附表編號2 至3 所示之改造手槍之行為，核屬自首，容有
    誤會，附此敘明。
　⒊又被告雖於偵審期間自白犯罪，但並無供述槍砲彈藥來源，
    因而查獲等事宜，更無槍砲彈藥刀械管制條例第18條第4項
    減刑適用。　
六、駁回上訴的理由：　　
　㈠原審審理後，認為被告上開犯行事證明確，乃適用上開實體
    法規，並審酌被告漠視法令規定，向他人購買具殺傷力之改
    造手槍及子彈而持有，持有時間非短，持有槍枝數量高達3 
    支、子彈數量達7 顆，對他人之生命、身體、財產安全構成
    潛在高度危險，所為誠屬不該，惟被告於持有期間未將上開
    改造手槍及子彈供非法使用，未造成實際之人命傷亡及財物
    毀損；另被告明知海洛因、甲基安非他命戕害身心健康甚鉅
    ，竟為圖利而購入第一、二級毒品欲出售，其行為可能助長
    毒品泛濫，損害國民身心健康，且被告購入之海洛因及甲基
    安非他命數量甚鉅，所生危害甚大，另欲供己施用而持有大
    麻，亦有不該，再斟酌被告前於106 年間亦有類似之販賣第
    一級毒品未遂犯行，經法院判處有期徒刑8 年10月確定，有
    被告前案紀錄表可參（編號7），益見被告未能知所警惕，
    又犯本件販賣毒品未遂犯行，惟念被告犯後始終坦承犯行，
    犯後態度尚稱良好，主動供出另持有附表編號2 至3 所示之
    改造手槍，暨被告自陳之智識程度、生活狀況等一切情狀，
    分別量處如原判決主文所示之刑，並就併科罰金部分，諭知
    易服勞役之折算標準，另就不得易科罰金部分定其應執行刑
    ，就得易科罰金部分諭知易科罰金之折算標準（詳見本判決
    附錄）。
　㈡其次，就沒收部分，原審判決並說明：
　⒈扣案如附表編號1至3所示之改造手槍3支（含彈匣3個）、如
    附表編號4 所示之子彈，經鑑定定結果，均具有殺傷力，除
    因經試射擊發而裂解之子彈2 顆業已喪失結構與性能，而不
    具違禁物之性質，自毋庸為沒收外，其餘均屬違禁物，不問
    屬於犯人與否，均應依刑法第38條第1 項規定，宣告沒收之
    。
  ⒉扣案如附表編號5至8所示之毒品，為本案查獲之第一、二級
    毒品海洛因（驗餘淨重共402.42公克、驗餘純質淨重352.12
    公克）、甲基安非他命（驗前總純質淨重共70.15 公克）及
    大麻（驗餘淨重0.446 公克），不問屬於犯罪行為人與否，
    應依毒品危害防制條例第18條第1 項前段規定，宣告沒收銷
    燬；又包覆上開毒品之包裝袋15只，因沾有微量毒品成分，
    無法完全析離，應整體視為查獲之第一、二級毒品，一併沒
    收銷燬。至送鑑耗損之海洛因、甲基安非他命及大麻既已滅
    失，自無庸再予宣告沒收銷燬。
  ⒊扣案其餘物品（葡萄糖、電子磅秤、壓模器、分裝夾鏈袋、
    附表編號9褐色晶體），雖皆為被告所有之物，但或與本案
    無關，或非違禁物，均不予宣告沒收【本院補充：葡萄糖、
    電子磅秤、壓模器、夾鏈袋等物，被告於警詢曾自承係供其
    稀釋、分裝毒品所用之物（915號警卷第5頁），然考量其價
    值不高，離開毒品本身較無效用，沒收並不具有法律上的重
　　要性，爰不宣告沒收】。
　㈢經核原審判決上開認事用法並無違誤，量刑亦屬妥適，並無
    違法不當之處。
　㈣被告提起上訴，主張其上開販賣第一級毒品未遂罪與持有第
    二級毒品罪，二者間應構成想像競合犯，並從一重處斷論以
    賣第一級毒品未遂罪云云，並無理由，已如上述。
　㈤另被告上訴主張其販賣第一級毒品未遂罪部分，應有刑法第5
    9條情輕法重減刑事由的適用，持有槍彈部分，也有主動供
    出附表編號2、3之改造手槍，犯後態度良好，原審量刑及定
    應執行刑均屬過重云云，然查：
　⒈被告販賣第一級毒品未遂犯行，經依刑法第25條、毒品危害
    防制條例第17條第2項減刑後，最輕已可判處有期徒刑7年6
    月，相較於原來的法定刑無期徒刑，並無過重之虞，尤其被
    告已有販賣第一級毒品未遂前科，本次仍再犯，且本次意圖
    販賣營利，同時購入上開海洛因、甲基安非他命的數量非輕
    ，潛在危害國民健康甚鉅，加上被告並無非必鋌而走險犯罪
    、令人同情的犯罪理由，因此客觀上並無刑法第59條情輕、
    法重的減刑事由。另原審就被告販賣第一級毒品未遂犯行，
    量處有期徒刑8年（最輕應判處有期徒刑7年6月），就持有
    第二級毒品犯行，量處有期徒刑3 月（最輕應判處有期徒刑
    2月），均係在最低的處斷刑往上酌加數月、1月而已，客觀
    上並無過重之虞。
　⒉被告持有改造手槍罪，法定刑最輕即要判處有期徒刑3年，最
    重可判處有期徒刑10年，併科新臺幣700萬元罰金，被告持
    有改造手槍3枝，改造子彈7顆，潛在危害社會治安嚴重，原
    審量處被告有期徒刑4年2月，併科罰金新臺幣10萬元，客觀
    上均屬中低度刑，符合罪刑相當原則，並無過重。
　⒊原審判決繼而就上開不得易科罰金之刑（有期徒刑8年、4年2
    月部分），定應執行有期徒刑11年，已就被告上開犯行重新
    檢視，為被告調減刑度多達1年2月，亦無過重。
　㈥綜上，被告上訴均無理由，應予駁回。　　　
七、不另為無罪之諭知：
  ㈠起訴書犯罪事實欄固記載被告意圖營利，同時購入用以販售
    牟利如附表編號9 所示之第二級毒品甲基安非他命1 塊（總
    重63公克，驗前毛重62.94 公克）而持有之，未及售出，即
    為警查獲，因認被告就此部分亦涉犯修正前毒品危害防制條
    例第4 條第6 項、第2 項之販賣第二級毒品未遂罪嫌云云。
  ㈡經查：扣案如附表編號9 所示之物，經內政部警政署刑事警
    察局鑑定後並未檢出第二級毒品甲基安非他命之成分，有該
    局109 年4 月30日刑鑑字第1090013412號鑑定書可查（1813
    號偵查卷第109 頁至第110 頁），被告就此部分顯無何販賣
    第二級毒品未遂之犯行，茲就此部分本應為無罪諭知，然因
    此部分與前揭經認定有罪之販賣第一、二級毒品未遂犯行具
    有想像競合犯之裁判上一罪、單純一罪之關係，爰不另為無
    罪之諭知，附此敘明。
據上論結，應依刑事訴訟法第368條，判決如主文。
本案經檢察官莊士嶔提起公訴，檢察官林志峯到庭執行職務。
中　　華　　民　　國　　110 　年　　2 　　月　　24　　日
                  刑事第五庭    審判長法　官  黃國永
                                      法　官  林坤志
                                      法　官  蔡川富
以上正本證明與原本無異。
持有第二級毒品罪部分不得上訴。
其餘之罪，如不服本判決應於收受送達後20日內向本院提出上訴
書狀，其未敘述上訴理由者，並得於提起上訴後20日內向本院補
提理由書（均須按他造當事人之人數附繕本）「切勿逕送上級法
院」。
　　　　　　　　　　　　　　　　　　　書記官  黃心怡
中　　華　　民　　國　　110 　年　　2 　　月　　24　　日

附錄：
原審判決結果（編號為本院自編）：
①周金瑞犯非法持有可發射子彈具殺傷力之槍枝罪，處有期徒  
  刑肆年貳月，併科罰金新臺幣拾萬元，罰金如易服勞役，以  
  新臺幣壹仟元折算壹日。
②又販賣第一級毒品，未遂，處有期徒刑捌年。
③又持有第二級毒品，處有期徒刑參月，如易科罰金，以新臺   
   幣壹仟元折算壹日。
④不得易科罰金部分，應執行有期徒刑拾壹年。
⑤扣案如附表編號1至3所示之改造手槍參支（含彈匣參個）、附
  表編號4所示未經試射之子彈共計伍顆，均沒收。
　扣案如附表編號5至6所示之第一級毒品海洛因共玖包（含包裝
  袋玖只，驗餘淨重合計肆佰零貳點肆貳公克，驗餘純質淨重參
  佰伍拾貳點壹貳公克）、附表編號7所示之第二級毒品甲基安
  非他命陸包（含包裝袋陸只，驗前總純質淨重合計柒拾點壹伍
  公克）及附表編號8所示之第二級毒品大麻壹包（含包裝袋壹
  只，驗餘淨重零點肆肆陸公克）均沒收銷燬。

附錄本案論罪科刑法條全文：
修正前槍砲彈藥刀械管制條例第8條：未經許可，製造、販賣或
運輸鋼筆槍、瓦斯槍、麻醉槍、獵槍、空氣槍或第4條第1項第1
款所定其他可發射金屬或子彈具有殺傷力之各式槍砲者，處無期
徒刑或5年以上有期徒刑，併科新臺幣1千萬元以下罰金。
未經許可，轉讓、出租或出借前項所列槍枝者，處5年以上有期
徒刑，併科新臺幣1千萬元以下罰金。
意圖供自己或他人犯罪之用，而犯前二項之罪者，處無期徒刑或
7年以上有期徒刑，併科新臺幣1千萬元以下罰金。
未經許可，持有、寄藏或意圖販賣而陳列第1項所列槍枝者，處3
年以上10年以下有期徒刑，併科新臺幣7百萬元以下罰金。第1項
至第3項之未遂犯罰之。
犯第1項、第2項或第4項有關空氣槍之罪，其情節輕微者，得減
輕其刑。

槍砲彈藥刀械管制條例第12條：
未經許可，製造、販賣或運輸子彈者，處1年以上7年以下有期徒
刑，併科新臺幣500萬元以下罰金。
未經許可，轉讓、出租或出借子彈者，處6月以上5年以下有期徒
刑，併科新臺幣300萬元以下罰金。
意圖供自己或他人犯罪之用，而犯前二項之罪者，處3年以上10
年以下有期徒刑，併科新臺幣700萬元以下罰金。
未經許可，持有、寄藏或意圖販賣而陳列子彈者，處5年以下有
期徒刑，併科新臺幣300萬元以下罰金。
第1項至第3項之未遂犯罰之。

修正前毒品危害防制條例第4條：
製造、運輸、販賣第一級毒品者，處死刑或無期徒刑；處無期徒
刑者，得併科新臺幣2000萬元以下罰金。
製造、運輸、販賣第二級毒品者，處無期徒刑或7年以上有期徒
刑，得併科新臺幣1千萬元以下罰金。
製造、運輸、販賣第三級毒品者，處7年以上有期徒刑，得併科
新臺幣700萬元以下罰金。
製造、運輸、販賣第四級毒品者，處5年以上12年以下有期徒刑
，得併科新臺幣300萬元以下罰金。
製造、運輸、販賣專供製造或施用毒品之器具者，處1年以上7年
以下有期徒刑，得併科新臺幣100萬元以下罰金。
前五項之未遂犯罰之。

修正前毒品危害防制條例第11條：
持有第一級毒品者，處三年以下有期徒刑、拘役或新臺幣五萬元
以下罰金。
持有第二級毒品者，處二年以下有期徒刑、拘役或新臺幣三萬元
以下罰金。
持有第一級毒品純質淨重十公克以上者，處一年以上七年以下有
期徒刑，得併科新臺幣一百萬元以下罰金。
持有第二級毒品純質淨重二十公克以上者，處六月以上五年以下
有期徒刑，得併科新臺幣七十萬元以下罰金。
持有第三級毒品純質淨重二十公克以上者，處三年以下有期徒刑
，得併科新臺幣三十萬元以下罰金。
持有第四級毒品純質淨重二十公克以上者，處一年以下有期徒刑
，得併科新臺幣十萬元以下罰金。
持有專供製造或施用第一級、第二級毒品之器具者，處一年以下
有期徒刑、拘役或新臺幣一萬元以下罰金。


附表：

編號         證物名稱  數量      查獲地點           鑑定結果  1 改造手槍（槍枝管制編號0000000000） (扣押物品目錄表見警二卷第33頁編號18) 1 支（含彈匣1個） 車牌號碼0000-00 號自用小客車車內 內政部警政署刑事警察局109 年03月12日刑鑑字第1090009672號鑑定書鑑定結果：認係改造手搶，由仿半自動手搶製造之搶枝，換裝土造金屬搶管而成，擊發功能正常，可供擊發適用子彈使用，認具殺傷力。(見偵三卷第71至74頁)  2 改造手槍（槍枝管制編號0000000000） (扣押物品目錄表見警三卷第12頁編號1) 1 支（含彈匣1個） 臺南市○○區○○里○○00號之1旁空地 內政部警政署刑事警察局109 年03月02日刑鑑字第1090014481號鑑定書鑑定結果：認係改造手槍，由仿半自動手槍製造之槍枝，換裝土造金屬槍管而成，擊發功能正常，可供擊發適用子彈使用，認具殺傷力。(見警三卷第14至15頁)  3 改造手槍（槍枝管制編號0000000000） (扣押物品目錄表見警三卷第12頁編號2) 1 支（含彈匣1個） 臺南市○○區○○里○○00號之1旁空地 內政部警政署刑事警察局109 年03月02日刑鑑字第1090014481號鑑定書鑑定結果：認係改造手槍，由仿WALTHER 廠PPK 型半自動手槍製造之槍枝，換裝土造金屬槍管而成，擊發功能正常，可供擊發適用子彈使用，認具殺傷力。(見警三卷第14至15頁)  4 子彈 (扣押物品目錄表見警二卷第33頁編號20) 7顆 車牌號碼0000-00 號自用小客車車內 內政部警政署刑事警察局109 年3 月12日刑鑑字第1090009672號鑑定書鑑定結果:認均係非制式子彈，由口徑9mm制式空包彈組合直徑約9.0mm 金屬彈頭而成，採樣2 顆試射，均可擊發，認具殺傷力。(見警三卷第14至15頁)  5 海洛因（驗餘淨重61.57公克） (扣押物品目錄表見警二卷第31頁編號1) 7包 臺南市○○區○○里0鄰○○○00○0 號房間內 法務部調查局濫用藥物實驗室109 年02月24日調科壹字第10923002070 號鑑定書鑑定結果：(見偵二卷第47至49頁) 一、送驗塊狀檢品5 包（原編號1-1 至1-5)經檢驗均含第一級第6 項毒品海洛因成分，合計淨重57.48 公克（驗餘淨重57.48 公克，空包裝總重4.07公克），純度86.79% ，純質淨重49.89 公克。 二、送驗粉末檢品2 包（原編號1-6 及1-7 ）經檢驗均含第一級第6 項毒品海洛因成分，合計淨重4.10公克（驗餘淨重4.09公克，空包裝總重1.24公克），純度63.55%，純質淨重2.61公克。  6 海洛因（驗餘淨重340.85公克） (扣押物品目錄表見警二卷第31頁編號10) 2塊 車牌號碼0000-00號自用小客車車內(原審誤載為臺南市○○區○○里0鄰○○○00○0號) 法務部調查局濫用藥物實驗室109 年02月24日調科壹字第10923002070號鑑定書鑑定結果：(見偵二卷第47至49頁) 經檢驗均含第一級第6 項毒品海洛因成分，合計淨重341.91公克（驗餘淨重340.85公克，空包裝總重31.13 公克），純度87.63%，純質淨重299.62公克。  7 安非他命（驗前總純質淨重70.15公克） (扣押物品目錄表見警二卷第31頁編號2) 6包 臺南市○○區○○里0鄰○○○00○0 號房間內 內政部警政署刑事警察局109 年4 月30日刑鑑字第1090013412號鑑定書鑑定結果：(見偵二卷第107至109頁) 編號2-1至2-6：經檢視均為白色晶體。 一、驗前總毛重79.04 公克（包裝總重約5.19公克），驗前總淨重約73.85 公克。 二、隨機柚取編號2-1鑑定： ㈠淨重15.75公克，取0.08公克鑑定用罄，餘15.67公克。 ㈡檢出第二級毒品"甲基安非他命"（Methamphetamine）及第四級毒品：毒品先驅原料"麻黃"（Ephedrine）等成分。 ㈢測得甲基安非他命純度約95%，麻黃純度約3%。 三、依據抽測純度值，推估編號2-1 至2-6 均含甲基安非他命之驗前總純質淨重約70.15 公克；均含麻黃麻黃之驗前總純質淨重約2.21公克。  8 大麻（驗餘淨重0.446 公克） (扣押物品目錄表見警二卷第31頁編號3) 1包 臺南市○○區○○里0鄰○○○00○0 號房間內 高雄市立凱旋醫院109 年02月18日高市凱醫驗字第63313 號濫用藥物成品檢驗鑑定書鑑定結果：(見偵二卷第77至79頁) 檢出2 級毒品四氫大麻酚（檢驗前淨重0.478 公克、檢驗後淨重0.446 公克）。  9 褐色晶體 (扣押物品目錄表見警二卷第33頁編號11) 1包 車牌號碼0000-00 號自用小客車車內 內政部警政署刑事警察局109 年04月30日刑鑑字第1090013412號鑑定書鑑定結果：(見偵二卷第107至109頁) ㈠驗前毛重62.94公克（包裝重約2.30公克），驗前淨重約60.64公克。 ㈡取0.10公克鑑定用罄，餘60.54公克。 ㈢檢出非毒品成分：Piperonal。 ㈣未檢出第二級毒品"甲基安非他命"(Methamphetamine ) 成分